臺灣苗栗地方法院刑事判決
111年度簡上字第18號
公  訴  人  臺灣苗栗地方檢察署檢察官
上  訴  人  
即  被  告  張弘昇


上列上訴人即被告因詐欺案件，不服本院110年度苗簡字第911號
，中華民國111年1月12日第一審簡易判決（聲請簡易判決處刑案
號：110年度偵緝字第150號），提起上訴，本院管轄之第二審合
議庭判決如下：
    主  文
原判決關於罪刑部分撤銷。
張弘昇犯詐欺得利罪，累犯，處有期徒刑肆月，如易科罰金以新
臺幣壹仟元折算壹日。
其餘上訴駁回。
    犯罪事實及理由
一、本案經本院審理結果，認第一審簡易判決以上訴人即被告張
    弘昇（下稱被告）所為係犯詐欺得利罪，且構成累犯，依刑
    事訴訟法第449條第1項前段、第450條第1項、第454條第2項
    、第300條、刑法第339條第2項、第47條第1項、第41條第1
    項前段、第38條之1第1項前段、第3項、刑法施行法第1條之
    1第1項等規定，判處被告有期徒刑5月，如易科罰金，以新
    臺幣（下同）1千元折算1日，另就未扣案之犯罪所得宣告沒
    收、追徵，除量刑審酌部分應予撤銷（詳後述）外，其餘認
    事、用法均無違誤，爰引用第一審簡易判決書所記載之犯罪
    事實、證據及除量刑審酌部分以外之理由（如附件一），並
    補充「被告於本院準備程序及審理時所為自白」為證據。
二、上訴之論斷：
　㈠上訴意旨略以：被告承認做錯事情，母親因乳癌在化療，需
    要龐大醫療費用，請求從輕量刑等語。
　㈡撤銷改判部分：
　⒈原審認被告詐欺得利犯行事證明確，予以論罪、科刑，固非
    無見。惟查，被告於本院準備程序及審理時就本案犯行均坦
    白承認（見本院卷第67、125頁），原判決量刑時僅認被告
    「於偵訊及本院訊問時均否認犯行，難認其犯後態度良好」
    ，未及審酌被告上訴後自白犯行之有利情事，自有未洽。本
    案量刑之基礎事實既已變更，是被告上訴意旨請求從輕量刑
    ，為有理由，應由本院管轄之第二審合議庭將原判決關於罪
    刑部分撤銷，另為適法之判決。
　⒉爰以被告之責任為基礎，並審酌其具有工作能力，卻不思以
    正當方法賺取所需，為貪圖利益，對告訴人江志強隱瞞其無
    支付對價意願之情事，藉此詐得價值達3萬元虛擬遊戲幣之
    財產上不法利益，所為實屬不該；復參以被告於偵訊及原審
    訊問時均否認犯行，於本院準備程序及審理時則均坦承犯行
    、正視己過，犯後態度尚可，兼衡被告自陳國中畢業學歷之
    智識程度，原任職服務業、現打零工為生，家庭經濟勉持，
    尚有罹患乳癌之母親需其扶養、照顧及陪同就醫（見110年
    度偵緝字第150號卷第10頁；原審卷第58頁；本院卷第125、
    126頁）之生活狀況等一切情狀，量處如主文第2項所示之刑
    ，並諭知易科罰金折算之標準。
　㈢駁回上訴部分：
　⒈刑法沒收新制修正後，沒收已非從刑，雖定性為「獨立之法
    律效果」，但其仍以犯罪（違法）行為之存在為前提，為避
    免沒收裁判確定後，其所依附之前提即關於犯罪（違法）行
    為之罪刑部分，於上訴後，經上訴審法院變更而動搖該沒收
    部分之基礎，產生裁判歧異，是以，不論依修正前刑事訴訟
    法第348條規定或依同法第455條之27第1項前段之法理，縱
    上訴權人僅聲明就罪刑部分上訴，倘其上訴合法者，其效力
    應及於沒收部分之判決。又沒收因已非刑罰，具有獨立性，
    其與犯罪（違法）行為並非絕對不可分離，即使對本案上訴
    ，當原判決採證認事及刑之量定均無不合，僅沒收部分違法
    或不當，自可分離將沒收部分撤銷改判，其餘本案部分予以
    判決駁回。反之，原判決論罪科刑有誤，而得沒收部分無誤
    ，亦可僅撤銷罪刑部分，其餘沒收部分予以判決駁回（最高
    法院111年度台上字第117號判決意旨參照）。
　⒉本案原判決就沒收部分，業已敘明：被告所詐得如附表所示
    之虛擬遊戲幣財產利益為其犯罪所得，而為貫徹任何人皆不
    能保有犯罪所得之立法原則，自應依刑法第38條之1第1項前
    段及第3項規定對如附表所示之財產利益宣告沒收，並於全
    部或一部不能沒收或不宜執行沒收時，追徵其價額。經核原
    判決就沒收部分之認定，於法均無違誤，且並未影響上開罪
    刑之認定，是應就此部分駁回上訴。
三、據上論斷，應依刑事訴訟法第455條之1第1項、第3項、第36
    8條、第369條第1項前段、第373條、第364條、第299條第1
    項前段、第300條，刑法第339條第2項、第47條第1項、第41
    條第1項前段，刑法施行法第1條之1第1項，判決如主文。
本案經檢察官莊佳瑋聲請以簡易判決處刑，檢察官林宜賢到庭執
行職務。
中　　華　　民　　國　　111 　年　　6 　　月　　24　　日
                  刑事第四庭  審判長法　官  羅貞元
 　　　　　　　　　　　　　　　　 　法　官  紀雅惠
 　　　　　　　　　　　　　　　　   法　官  郭世顏
以上正本證明與原本無異。
不得上訴。
                                    書記官  劉碧雯
中　　華　　民　　國　　111 　年　　6 　　月　　24　　日
附件一：
臺灣苗栗地方法院刑事簡易判決
110年度苗簡字第911號
聲  請  人  臺灣苗栗地方檢察署檢察官
被      告  張弘昇
上列被告因詐欺案件，經檢察官聲請以簡易判決處刑（110年度
偵緝字第150號），本院判決如下：
    主  文
張弘昇犯詐欺得利罪，累犯，處有期徒刑伍月，如易科罰金，以
新臺幣壹仟元折算壹日。未扣案犯罪所得如附表所示之財產上利
益沒收，於全部或一部不能沒收或不宜執行沒收時，追徵其價額
。
　　犯罪事實及理由
一、本件犯罪事實及證據，除於犯罪事實欄一、第1列所載「意
    圖為自己不法之所有」後，補充「基於詐欺得利之犯意」，
    並將同欄第1至2列所載「於民國105年7月11日22時10分許前
    某日」，更正為「於民國105年7月10日至同年月11日22時10
    分許前某時」，再就證據部分補充「臺灣新竹地方法院110
    年度竹簡字第793號刑事簡易判決書1份」外，餘均引用檢察
    官聲請簡易判決處刑書之記載（如附件）。
二、核被告所為，係犯刑法第339條第2項之詐欺得利罪。聲請簡
    易判決處刑意旨認被告所為係犯刑法第339條第1項之詐欺取
    財罪，容有未合，而因二者基本社會事實同一，本院自應審
    理，且此部分業經本院於訊問時當庭告知被告上開罪名以供
    答辯（見本院卷第55頁），而無礙被告防禦權之行使，爰依
    刑事訴訟法第300條規定變更起訴法條。
三、被告前因竊盜案件經法院判決判處有期徒刑3月確定，嗣於1
    02年6月2日執行完畢出監等情，有臺灣高等法院被告前案紀
    錄表1份存卷可查（見本院卷第9頁），其於受徒刑之執行完
    畢後，5年以內故意再犯本案有期徒刑以上之罪，已構成刑
    法第47條第1項之累犯。本院參酌司法院釋字第775號解釋及
    最高法院109年度台上字第5669號判決要旨，審酌被告並無
    依個案情節應量處最低法定刑，又無法適用刑法第59條規定
    酌量減輕其刑，致生其所受刑罰超過所應負擔罪責，而違反
    比例原則及罪刑相當原則之情況，是本院自應依刑法第47條
    第1項規定加重其刑。
四、爰審酌被告具有工作能力，卻不思以正當方法賺取所需，竟
    為貪圖利益，因而對告訴人江志強隱瞞其無支付對價意願之
    情事，藉此詐得價值非低之如附表所示虛擬遊戲幣之財產上
    不法利益，所為實屬不該。復參以被告於偵訊及本院訊問時
    均否認犯行，難認其犯後態度良好，兼衡被告於本院訊問時
    自陳學歷為高職肄業，入監前從事服務業，家中尚有母親需
    其扶養等語（見本院卷第58頁）之智識程度、生活狀況等一
    切情狀，量處如主文所示之刑，並諭知易科罰金之折算標準
    ，以資警惕。
五、按犯罪所得，屬於犯罪行為人者，沒收之。前二項之沒收，
    於全部或一部不能沒收或不宜執行沒收時，追徵其價額。刑
    法第38條之1第1項前段及第3項分別定有明文。查被告所詐
    得如附表所示之虛擬遊戲幣財產利益為其犯罪所得，而為貫
    徹任何人皆不能保有犯罪所得之立法原則，本院自應依前揭
    規定對如附表所示之財產利益宣告沒收，並於全部或一部不
    能沒收或不宜執行沒收時，追徵其價額。
六、依刑事訴訟法第449條第1項前段、第450條第1項、第454條
    第2項、第300條，刑法第339條第2項、第47條第1項、第41
    條第1項前段、第38條之1第1項前段、第3項，刑法施行法第
    1條之1第1項，逕以簡易判決處刑如主文。
七、如不服本件判決，得自判決送達之日起20日內，向本院管轄
    之第二審合議庭提起上訴（須附繕本）。
本案經檢察官莊佳瑋聲請以簡易判決處刑
中　　華　　民　　國　　111 　年　　1 　　月　　12　　日
                  刑事第三庭   法  官  朱俊瑋 　　
以上正本證明與原本無異。　　　　　　　　　　　　　　　　
如不服本判決應於收受判決後20日內向本院提出上訴書狀( 均須
按他造當事人之人數附繕本) 「切勿逕送上級法院」。告訴人或
被害人如對本判決不服者，應具備理由請求檢察官上訴，其上訴
期間之計算係以檢察官收受判決正本之日期為準。 
                               書記官  鄭雅雁　　　　　
中　　華　　民　　國　　111 　年　　1 　　月　　12　　日
附錄本案論罪科刑法條：
中華民國刑法第339條
（普通詐欺罪）
意圖為自己或第三人不法之所有，以詐術使人將本人或第三人之
物交付者，處5年以下有期徒刑、拘役或科或併科50萬元以下罰
金。
以前項方法得財產上不法之利益或使第三人得之者，亦同。
前二項之未遂犯罰之。
【附表】
犯罪所得即財產上利益 價額（新臺幣） 價額計算依據  網路遊戲「老子有錢」之虛擬遊戲幣共420萬單位 3萬元 告訴人於偵訊中之指證（見偵字第5758號卷第46頁） 

附件：
臺灣苗栗地方檢察署檢察官聲請簡易判決處刑書　
                                    110年度偵緝字第150號
　　被　　　告　張弘昇　
上列被告因詐欺案件，業經偵查終結，認為宜以簡易判決處刑，
茲將犯罪事實及證據並所犯法條分敘如下：
　　　　犯  罪  事  實
一、張弘昇意圖為自己不法之所有，於民國105年7月11日22時10
    分許前某日，以不知情友人鄭朝榮申辦之網路遊戲「老子有
    錢」暱稱「球破了」遊戲帳號，向告訴人江志強佯稱：願以
    新臺幣（下同）3萬元購買420萬單位之該遊戲虛擬貨幣「老
    幣」云云，致告訴人陷於錯誤允諾出賣，並於105年7月11日
    22時10分許，在「老子有錢」網路遊戲平台中將420萬單位
    之「老幣」如數轉至被告之上開「球破了」帳號內。嗣告訴
    人遲未收到價款，始知受騙。因認被告涉有刑法第339條第1
    項之詐欺取財罪嫌。
二、案經本署檢察官簽分及江志強訴由苗栗縣警察局苗栗分局報
    告偵辦。
　　　　證據並所犯法條
一、證據清單：
  ㈠被告張弘昇之供述。
  ㈡證人即告訴人江志強之證述。
  ㈢證人鄭朝榮、鄭炎旺（鄭朝榮父親）、陳錦珠（鄭朝榮母親
    ）證述。
  ㈣告訴人提供之通聯紀錄、「球破了」遊戲帳號資料、手機對
    話頁面截圖、手機轉帳虛擬貨幣頁面截圖；「球破了」遊戲
    帳號查詢資料；被告與案外人駱瑞祥之和解書。
二、核被告張弘昇所為，係犯刑法第339條第1項之詐欺取財罪嫌
    。本案詐欺所得之30000元為犯罪所得，請依刑法第38條之1
    第1項之規定宣告沒收，如全部或一部不能沒收，則請依同
    條第3項規定追徵其價額。
三、依刑事訴訟法第451條第1項聲請逕以簡易判決處刑。
　　此　致
臺灣苗栗地方法院
中　　華　　民　　國　 110　　年　　10　　月　　14　　日
　　                          檢　 察　 官  莊  佳  瑋
本件正本證明與原本無異
中　　華　　民　　國　 110　　年　　10　　月　　18　　日
                              書 記 官  陳  倩  宜
附錄本案所犯法條全文
中華民國刑法第339條
（普通詐欺罪）
意圖為自己或第三人不法之所有，以詐術使人將本人或第三人之
物交付者，處 5 年以下有期徒刑、拘役或科或併科 50 萬元以
下罰金。
以前項方法得財產上不法之利益或使第三人得之者，亦同。
前二項之未遂犯罰之。

附記事項：本件係依刑事訴訟法簡易程序辦理，法院簡易庭得不
傳喚被告、輔佐人、告訴人、告發人等出庭即以簡易判決處刑；
被告、被害人、告訴人等對告訴乃論案件如已達成民事和解而要
撤回告訴或對非告訴乃論案件認有受傳喚到庭陳述意見之必要時
，請即另以書狀向簡易法庭陳述或請求傳訊。